臺灣橋頭地方法院民事判決
111年度旗簡字第170號
原      告  良京實業股份有限公司

法定代理人  平川秀一郎

訴訟代理人  吳政諺  
被      告  陳福章  
上列當事人間請求清償債務事件，本院於民國111年12月6日言詞
辯論終結，判決如下：
    主      文
被告應給付原告新臺幣肆萬柒仟零伍拾柒元，及自民國九十六年
十月一日起至民國一○四年八月三十一日止，按週年利率百分之
十九點七一計算之利息，自民國一○四年九月一日起至清償日止
，按週年利率百分之十五計算之利息；暨違約金新臺幣壹元。
被告應給付原告新臺幣陸萬參仟柒佰陸拾參元，及其中新臺幣貳
萬捌仟伍佰捌拾參元自民國九十七年十二月一日起至民國一○四
年八月三十一日止，按週年利率百分之十九點七一計算之利息，
自民國一○四年九月一日起至清償日止，按週年利率百分之十五
計算之利息；暨違約金新臺幣壹元。
被告應給付原告新臺幣壹拾伍萬肆仟陸佰捌拾壹元，及其中新臺
幣壹拾肆萬陸仟捌佰玖拾玖元自民國九十九年四月二十一日起至
民國一○四年八月三十一日止，按週年利率百分之二十計算之利
息，自民國一○四年九月一日起至清償日止，按週年利率百分之
十五計算之利息；暨違約金新臺幣壹元。
原告其餘之訴駁回。
訴訟費用新臺幣貳仟捌佰柒拾元由被告負擔新臺幣貳仟伍佰元，
餘由原告負擔。
本判決第一、二、三項得假執行。
    事實及理由
一、被告未於言詞辯論期日到場，核無民事訴訟法第386條各款
    所列情形，爰依原告之聲請，由其一造辯論而為判決。
二、原告主張：
㈠、被告前向訴外人寶華商業銀行申辦信用卡使用，依約得持卡
    至特約商店記帳消費，但應於繳款截止日前清償，若未依約
    清償，則自入帳日起以週年利率19.71％計算利息，且逾期6
    個月以內者，按上開利率10％，逾期超過6個月者，按上開利
    率20％計算違約金。詎被告迄仍積欠消費款新臺幣（下同）4
    7,057元及相關利息、違約金未償，且原告已受讓取得上開
    債權，並依法公告，爰依信用卡契約及民法債權讓與法律關
    係提起本訴。
㈡、被告另向訴外人慶豐商業銀行申辦信用卡使用，依約得持卡
    至特約商店記帳消費，但應於繳款截止日前清償，若未依約
    清償，則自款項撥付予特約商店之日起，以週年利率19.71％
    計算利息，且逾期還款者，延滯第1個月以150元、第2個月
    以300元、第3個月（含）以上者，以600元計付違約金（逾
    期手續費）。詎被告迄仍積欠消費款28,583元及相關利息、
    違約金未償，且原告已受讓取得上開債權，並依法公告，爰
    依信用卡契約及民法債權讓與法律關係提起本訴。
㈢、被告再向訴外人渣打國際商業銀行申辦信用卡使用，依約得
    持卡至特約商店記帳消費，但應於繳款截止日前清償，若未
    依約清償，則自繳款截止日起，以週年利率20％計算利息，
    且逾期還款者，延滯第1個月以300元、第2個月以400元、第
    3個月以500元計付違約金。詎被告迄仍積欠消費款146,899
    元及相關利息、違約金未償，且原告已受讓取得上開債權，
    並依法公告，爰依信用卡契約及民法債權讓與法律關係提起
    本訴。
㈣、聲明：①、被告應給付原告47,057元，及自民國96年10月1日
    起至104年8月31日止，按週年利率19.71％計算之利息，自10
    4年9月1日起至清償日止，按週年利率15％計算之利息；暨自
    96年11月2日起至清償日止，逾期6個月以內者，按上開利率
    10％，逾期超過6個月者，按上開利率20％計算違約金。②、被
    告應給付原告63,763元，及其中28,583元自97年12月1日起
    至104年8月31日止，按週年利率19.71％計算之利息，自104
    年9月1日起至清償日止，按週年利率15％計算之利息；暨自9
    7年12月1日起至清償日止，每月600元計算之違約金。③、被
    告應給付原告154,681元，及其中146,899元自99年4月21日
    起至104年8月31日止，按週年利率20％計算之利息，自104年
    9月1日起至清償日止，按週年利率15％計算之利息；暨違約
    金1200元。
三、被告未於言詞辯論期日到場，亦未提出書狀作任何聲明或陳
    述。
四、本院之判斷：
㈠、原告主張之前揭事實，已提出信用卡申請書暨約定條款、分
    攤表、債權讓與證明書、報紙公告等件為佐（見本院卷第13
    至54頁），且被告經合法通知，未於言詞辯論期日到場，亦
    未提出書狀作何聲明或陳述，是本院依上開證據調查結果，
    認原告主張之事實，應堪信為真。依此，原告依消費借貸契
    約及民法債權讓與法律關係，請求：①、被告應給付原告47,
    057元，及自96年10月1日起至104年8月31日止，按週年利率
    19.71％計算之利息，自104年9月1日起至清償日止，按週年
    利率15％計算之利息；②、被告應給付原告63,763元，及其中
    28,583元自97年12月1日起至104年8月31日止，按週年利率1
    9.71％計算之利息，自104年9月1日起至清償日止，按週年利
    率15％計算之利息；③、被告應給付原告154,681元，及其中1
    46,899元自99年4月21日起至104年8月31日止，按週年利率2
    0％計算之利息，自104年9月1日起至清償日止，按週年利率1
    5％計算之利息，各屬有據，自予准許。
㈡、另按約定之違約金過高者，法院得減至相當之數額；違約金
    除當事人另有訂定外，視為因不履行而生損害之賠償總額，
    民法第252條、第250條第2項前段已規定甚明。復約定之違
    約金苟有過高情事，法院即得依規定核減至相當之數額，並
    無應待至債權人請求給付後始得核減之限制。此項核減，法
    院得以職權為之，亦得由債務人訴請法院核減。查原告聲明
    第1項後段、第2項後段、第3項後段各自請求違約金部分，
    固核與兩造約定內容相符，但本院審酌原告因被告遲延清償
    所受積極損害、所失利益，通常為該款項再轉借予他人後之
    利息收入或轉作他項投資之收益，而原告聲明請求之利息利
    率均已達法定利率之上限，倘不顧社會經濟常情仍加計違約
    金，顯與目前國內外貨幣市場利率均已大幅調降有所違背，
    茲斟酌上情，將原告聲明第1項後段、第2項後段、第3項後
    段所請求之違約金，各酌減至1元，以求公允。
五、綜上所述，原告依消費借貸契約及民法債權讓與法律關係，
    請求：①、被告應給付原告47,057元，及自96年10月1日起至
    104年8月31日止，按週年利率19.71％計算之利息，自104年9
    月1日起至清償日止，按週年利率15％計算之利息，暨違約金
    1元；②、被告應給付原告63,763元，及其中28,583元自97年
    12月1日起至104年8月31日止，按週年利率19.71％計算之利
    息，自104年9月1日起至清償日止，按週年利率15％計算之利
    息，暨違約金1元；③、被告應給付原告154,681元，及其中1
    46,899元自99年4月21日起至104年8月31日止，按週年利率2
    0％計算之利息，自104年9月1日起至清償日止，按週年利率1
    5％計算之利息，暨違約金1元，各屬有據，應予准許；逾此
    範圍之主張，則無理由，應予駁回。
六、原告勝訴部分，係適用簡易訴訟程序為被告敗訴之判決，依
    民事訴訟法第389條第1項第3款規定，應職權宣告假執行。
七、訴訟費用負擔之依據：民事訴訟法第79條。本件訴訟費用額
    ，依後附計算書確定如主文所示之金額。
中　　華　　民　　國　　111 　年　　12　　月　　13　　日
          　　　　旗山簡易庭  法　　　官  楊博欽
以上正本係照原本作成。
如不服本判決，應於送達後20日內，向本院提出上訴狀並表明上
訴理由，如於本判決宣示後送達前提起上訴者，應於判決送達後
20日內補提上訴理由書（須附繕本）。　　　　　　　　　
中　　華　　民　　國　　111 　年　　12　　月　　13　　日
      　　　　　　　　　　　　書　記　官  陳秋燕　　
訴訟費用計算式：
裁判費（新臺幣）   2,870元
合計               2,870元